Inventaris van het archief van de Directie Algemeen Beheer van het Ministerie van Landbouw en Visserij, 1945-1961
Nationaal Archief, Den Haag
- Stukken betreffende bijzondere onderwerpen, B.
  - Taakuitoefening, II.
    - Zorg voor organisatorische aangelegenheden, a.
      - Benodigdheden en hulpmiddelen, 5.
        - Postverkeer en telecommunicatie, 5.5
          - Stukken betreffende de aanwijzing van een contactambtenaar ten behoeve van telefoonaansluiting voor diensten en ambtenaren van het ministerie., 1947-1950; 94; 1 omslag
          - Brief aan de Afdeling Grond- en Pachtzaken, houdende de goedkeuring omtrent verzending in eigen beheer., 1951; 95; 1 stuk
          - Circulaire houdende de toepassing van de faciliteit van postvrijdom., 1951; 96; 1 omslag
          - Stukken betreffende de bemiddeling bij de PTT ter machtiging van de Rijksdienst voor Landbouwherstel tot het verstrekken van retourenveloppen en briefkaarten aan derden., 1954; 97; 1 omslag
          - Circulaire inzake het gebruik van dienstenveloppen., 1955; 98; 1 omslag
          - Stukken betreffende de afkeuring omtrent het gebruik van reclamezegels op dienstenveloppen., 1955; 99; 1 omslag
        - Vervoer en vervoermiddelen, 5.6
          - Stukken betreffende de samenstelling van een procedure voor de verrekening van de kosten van waterverkeer als gevolg van de inundantie van Walcheren., 1945-1948; 100; 1 omslag
          - Circulaires inzake de organisatie van personenvervoer., 1947-1948; 101; 1 omslag
          - Stukken betreffende het verzoek aan de minister van Verkeer en Waterstaat om bemiddeling omtrent de overname van chauffeurs., 1947-1948; 102; 1 omslag
          - Stukken betreffende de overdracht van aangelegenheden van het personenvervoer der (hoofd-) bedrijfschappen aan de Rijkshoofdinspectie van het Verkeer voor Overheidsdiensten van het Ministerie van Verkeer en Waterstaat., 1948; 103; 1 omslag
          - Stukken betreffende het voorstel aan de minister van Verkeer en Waterstaat tot wijziging van systeem omtrent het personenvervoer., 1948-1949; 104; 1 omslag
          - Stukken betreffende de participatie van G.A. Heesen in de commissie tot onderzoek naar de mogelijkheid coördinatie van de bij het Rijk aanwezige technische diensten., 1948-1950; 105; 1 omslag
          - Stukken betreffende de samenstelling van instructies omtrent het gebruik van vervoermiddelen., 1949-1960; 106; 1 omslag
          - Stukken betreffende de vaststelling van instructies regelende de beperking van dienstreizen van en naar de gemeente Tilburg in verband met een pokkenepidemie., 1951; 107; 1 omslag
          - Stukken betreffende de aanwijzing van de directeur als hoofdambtenaar, belast met de regeling van het vervoer ten behoeve van de taakuitvoering van het ministerie alsmede de toezicht op de uitvoering van voorschriften en maatregelen., 1951-1955; 108; 1 omslag
          - Stukken betreffende de participatie van G.A. Heesen in het Bureau Coördinatie Autotechnische Diensten., 1951-1957; 109; 1 omslag
          - Stukken betreffende de verplichting tot opneming van een clausule in een verzekeringspakket, regelende dat de werkgever medeverzekerd is bij gebruik van een privévoertuig voor dienstdoeleinden., 1951-1957; 110; 1 omslag
          - Stukken betreffende de participatie in de Adviescommissie Regeling Aanschaffing Autotechnische Artikelen., 1951-1959; 111; 1 omslag
          - Circulaire omtrent het gebruik het gebruik van rijks-, huur-, en eigen motorvoertuigen., 1954; 112; 1 stuk
          - Circulaires aan het Bureau van de Provinciale Voedselcommissarissen omtrent het gebruik van rijwielen met hulpmotor., 1954; 113; 1 omslag
          - Stukken betreffende de samenstelling van richtlijnen omtrent het privégebruik van dienstauto 's., 1956-1958; 114; 1 omslag
          - Ingekomen van (en minute van uitgaande) brief aan de Algemene Inspectiedienst inzake het opnemen van een clausule in de verzekeringspolis van het controlevaartuig "Elsa Maria"., 1957; 115; 1 omslag
          - Stukken betreffende een voorstel tot wijziging van beschikkingen ingevolge de Beschikking Beheer Motorrijtuigen Rijksoverheid., 1957; 116; 1 omslag
          - Stukken betreffende het samenstellen van een antwoord aan de Rijkshoofdinspecteur van het Verkeer voor Overheidsdiensten inzake de bezuiniging op het gebruik van dienst-, huur-, en privévoertuigen., 1957; 117; 1 omslag
          - Stukken betreffende het verzoek aan de Accountantsdienst om medewerking in verband met het vergelijken van administraties en cijfers van onder accountantsdiensten ressorterende werkplaatsen., 1957; 118; 1 omslag
          - Stukken betreffende de controle op de naleving van voorschriften omtrent het gebruik van privémotorvoertuigen voor dienstdoeleinden door gesubsidieerde diensten en instellingen., 1958-1960; 119; 1 omslag
          - Stukken betreffende de samenstelling van een instructie voor het gebruik van wagenrapporten en olie-/brandstofbonnen., 1959; 120; 1 omslag
          - Stukken betreffende de samenstelling van het advies aan de Algemene Rekenkamer omtrent het voorstel tot opheffing van de departementale autopools., 1959; 121; 1 omslag
          - Stukken betreffende de samenstelling van een antwoord op vragen van Tweede Kamerlid J.H.W. van Coevorden omtrent de wijze van uitbesteding van het onderhoud van dienstvoertuigen., 1960; 122; 1 omslag
        - Kleding en uitrusting, 5.7
          - Stukken betreffende de goedkeuring aan de directeur van de Centrale Controle Dienst ter vervaardiging van 500 lampstopborden ten behoeve van de Afdeling Algemene Controle., 1946-1948; 123; 1 omslag
          - Stukken betreffende het advies aan de minister van Verkeer en Waterstaat inzake het concept-stopteken model 86C., 1948; 124; 1 omslag
          - Stukken betreffende het advies aan de minister van Binnenlandse Zaken ten aanzien van het concept-Rijkskledingsbesluit 1951., 1949-1951; 125; 1 omslag
          - Stukken betreffende het advies aan de minister van Binnenlandse Zaken ten aanzien van het concept-Rijkskledingreglement en het concept-Rijkskledingsbesluit 1954., 1951-1954; 126; 1 omslag
          - Stukken betreffende de aanwijzing van mr. D.J. Broer als vertegenwoordiger in de Rijkskledingcommissie van het Ministerie van Binnenlandse Zaken., 1954-1955; 127; 1 omslag
          - Stukken betreffende het voorstel aan de minister van Binnenlandse Zaken tot wijziging van en aanvulling op het Rijkskledingreglement en het Rijkskledingsbesluit 1954., 1955-1960; 128; 1 omslag
          - Stukken betreffende de samenstelling van instructies ter uitvoering van het Rijkskleding-reglement en het Rijkskledingbesluit 1954., 1957-1960; 129; 1 omslag
      - Gebouwen, 6.
        - Circulaires houdende Bouwplan 1948., 1947; 130; 1 stuk
        - Stukken betreffende het verzoek aan de minister van Economische Zaken om toewijzing van extra huisbrandstof ten behoeve van de hoogste functionarissen die thuiswerkzaamheden verrichten., 1947; 131; 1 omslag
        - Circulaires houdende richtlijnen voor een economische temperatuurbeheersing ter bevordering van de bezuiniging op het brandstofverbruik., 1947-1950; 132; 1 omslag
        - Brief aan de directeur van het Gemeentelijk Bureau voor Huisvesting houdende de aanwijzing van Th. v.d. Heuvel als contactambtenaar voor de huisvesting van het ministerie., 1948; 133; 1 stuk
        - Nota aan secretaris-generaal inzake aanwijzen van een contactambtenaar voor bouwzaken bij de Landbouwhogeschool., 1952; 134; 1 omslag
        - Stukken betreffende het recruteren van leden ten behoeve de bedrijfszelfbescherming., 1952-1957; 135; 1 omslag
        - Stukken betreffende het stichten van een ministrieel centrum aan de 1e van den Boschstraat., 1952-1959; 136-142; 7 omslagen
          Alle dossiers uit deze reeks zijn uitgeleend.
          - Verslagen van vergaderingen van de Bouwcommissie, 1952 - 1954, 136
          - Inrichting van de Onderafdeling Post- en Archiefzaken, 1952 - 1957, 137
          - Samenstelling van een programma van eisen, 1952 - 1957, 138
          - Voorbereiding van de nieuwbouwplannen, 1952 - 1958, 139
          - Samenstellen van een reactie op een conceptrapport omtrent verspreide locaties van een ministerie, 1955 - 1956, 140
          - Verslagen van besprekingen met vertegenwoordigers van de Rijksgebouwendienst, 1955 - 1957, 141
          - Goedkeuring aan de minister van Volkshuisvesting en Bouwnijverheid ten aanzien van voorgestelde wijzigingen, 1958 - 1959, 142
        - Stukken betreffende de advisering aan de minister van Wederopbouw en Volkshuisvesting ten aanzien van conceptregelingen inzake de honorering van de architect en de verdere rechtsverhoudingen tussen opdrachtgever en architect bij Overheidswerken (R.H.O.)., 1952-1961; 143-144; 2 omslagen
          - Herziening van de R.H.O. 1950 opgesteld door de Bond van Nederlandse Architecten, 1952 - 1954, 143
          - Vervanging van de R.H.O. 1950 door de algemene regelen voor de honorering van de architect en de verdere rechtsverhoudingen tussen opdrachtgever en architect (A.R. 1956), 1959 - 1961, 144
        - Brief aan de Rijksgebouwendienst houdende de aanwijzing van J.W. Wegstapel als contactambtenaar voor de behandeling van aangelegenheden inzake huisvesting, nieuwbouw, voorzieningen, aankopen van gebouwen en grond., 1953; 145; 1 stuk
        - Stukken betreffende de aanwijzing van Tj.H. Mulder als coördinator van de Bedrijfszelfbeschermingaangelegenheden (BZB)., 1953-1956; 146; 1 omslag
        - Stukken betreffende de bevordering van de beveiliging in het rijkskantorengebouw aan de 1e van den Boschstraat te 's-Gravenhage., 1953-1958; 147; 1 omslag
        - Stukken betreffende de bevordering van de interne beveiliging van gebouwen van onderwijsinstellingen., 1954-1961; 148; 1 omslag
        - Ingekomen en minute van brief aan de directeur-generaal van de Directie van de Landbouw houdende de aanwijzing van H. Wuite als lid van de Commssie Bouwplannen Land- en Tuinbouwscholen., 1956; 149; 1 omslag
        - Stukken betreffende het advies aan de minister omtrent de financiering van de bouw van studentenhuizen te Wageningen., 1956; 150; 1 omslag
        - Stukken betreffende het verzoek aan de minister van Sociale Zaken en Volksgezondheid om een onderzoek omtrent de veiligheid bij onder het ministerie ressorterende laboratoria en werkplaatsen., 1956; 151; 1 omslag
        - Stukken betreffende samenstelling van richtlijnen voor het treffen van voorzieningen in eigen beheer., 1957; 152; 1 omslag
        - Stukken betreffende de bevordering van de medische keuring van Bedrijfszelfbeschermingleden (BZB)., 1957-1957; 153; 1 omslag
      - Uitoefening van de dienst, 7.
        - Stukken betreffende de instelling en de benoeming en ontslag van leden van de Ideeënbuscommissie., 1954-1956; 154; 1 omslag
        - Ministerieel Besluit houdende instructies voor de directeur en de gewestelijke hoofden van de Algemene Inspectiedienst., 1955; 155; 1 omslag
        - Stukken betreffende de vaststelling van instructies voor bezoldigde en onbezoldigde opsporingsambtenaren van de Algemene Inspectiedienst., 1955-1966; 156-158; 3 omslagen
          - Ministerieel Besluit van 25 januari 1955, 1955, 156
          - Ministerieel Besluit van 1 mei 1956, 1956, 157
          - Ministerieel Besluit van 19 september 1960, 1960, 158
      - Takken van dienst, 8.
        - Stukken betreffende het advies aan de directeur van de Centrale Controle Dienst inzake het voorstel om de instelling en de taak van de dienst afzonderlijk te regelen., 1945-1948; 159; 1 omslag
        - Minutes van uitgaande brieven aan de Provinciale Voedselcommissarissen inzake de opheffing van de Provinciale Aan- en Verkoopbureau 's voor Akkerbouwprodukten., 1946; 160; 1 omslag
        - Stukken betreffende de instelling van een voorlopige dienstcommissie bij de Accountantsdienst., 1947-1948; 161; 1 omslag
        - Stukken betreffende de concentratie van opsporingstaken bij de Algemene Inspectiedienst., 1948-1959; 162-170; 9 omslagen
          - Instelling van de Algemene Inspectiedienst, 1948 - 1955, 162
          - Samenstelling van een plan voor de coördinatie van opsporingstaken, 1952 - 1953, 163
          - Voorstel tot wijziging van de Wet op de Economische Delicten van 22 januari 1950, K 258, 1952 - 1955, 164
          - Taakverdeling tussen de rijkszuivelinspecteurs en de opsporingsambtenaren van de Algemene Inspectiedienst, 1954 - 1955, 165
          - Minutes van uitgaande brieven aan de directeur van het Rijkslandbouwproefstation te Maastricht en de directeur van het Rijksproefstation voor Zaadcontrole te Wageningen, inzake de intrekking van de aanwijzing van de directeur van het Rijkslandbouwproefstation en zijn ambtenaren als opsporingsambtenaren, 1955, 166
          - Taakverdeling en consequenties voor de controleurs van de Paardenwet, in verband met de overgang van werkzaamheden naar de Algemene Inspectiedienst, 1955, 167
          - Taakverdeling tussen de Algemene Inspectiedienst en het Zuivel-Kwaliteits-Controle Bureau, 1955, 168
          - Taakverdeling tussen de Veterinaire Dienst en de veterinaire opzichters als onbezoldigde ambtenaren van de Algemene Inspectiedienst, 1955, 169
          - Wijziging van de organisatiebeschikking van de Algemene Inspectiedienst, 1956 - 1959, 170
        - Stukken betreffende het Staatsbosbeheer., 1950-1959; 171-172; 2 omslagen
          - De reorganisatie, 1950 - 1956, 171
          - Nota aan de directeur-generaal van de Landbouw houdende een verzoek om commentaar op een rapport van de Commissie Organisatie Staatsbosbeheer, 1959, 172
        - Stukken betreffende de reorganisatie van de Afdeling Buitenlandse Voorlichting., 1955-1956; 173; 1 omslag
        - Stukken betreffende het samenstellen van overzicht van rijksdiensten en bureaus in de provincies, ten behoeve van de secretaris-generaal van het ministerie van Binnenlandse Zaken., 1958; 174; 1 omslag
        - Stukken betreffende de vaststelling van het besluit tot instelling van dienstcommissies bij diensten en instellingen., 1960-1961; 175; 1 omslag
        - Stukken betreffende de aanwijzing van vertegenwoordigers in dienstcommissies voor het personeel op het Hoofd-, Houtvesters- en Consulentenkantoor van Staatsbosbeheer., 1961; 176; 1 omslag
      - Stichtingen, 9.
        - Stukken betreffende de goedkeuring van voorstellen inzake de benoeming van leden van de Stichting, tot Ontwikkeling van de Noord-West Veluwe., 1955; 177; 1 omslag
        - Ingekomen en een minute van een uitgaande brief aan het hoofd van de Onderafdeling Wetgeving en Juridische Zaken, houdende een advies ten aanzien van conceptstatuten van de Stichting Provinciaal Onderzoekscentrum voor de Landbouw in Friesland., 1956; 178; 1 omslag
      - Toezicht, 10.
        - Stukken betreffende de totstandkoming van Koninklijke Besluiten houdende benoeming en ontslag van leden van de Commissies van Toezicht op de rijkshogere en middelbare land- en tuinbouwscholen., 1956-1960; 179-181; 3 omslagen
          - Rijksmiddelbare School voor Tropische Landbouw te Deventer, 1956 - 1960, 179
          - Rijkshogere Tuinbouwschool te Utrecht, 1959, 180
          - Rijkshogere Landbouwschool te Groningen, 1960, 181
        - Benoeming en ontslag van leden van de Commissies van Toezicht op de rijksmiddelbare land- en tuinbouwscholen., 1958-1959; 182; 1 omslag
    - Zorg voor personeelsaangelegenheden, b.
      - Ambtskentekenen, 1.
        - Stukken betreffende de verlening van persoonlijke titels., 1949; 183; 1 omslag
        - Stukken betreffende het advies aan de minister van Financiën omtrent het voorstel tot wijziging van het rangenstelsel ten aanzien van accountants., 1954; 184; 1 omslag
        - Stukken betreffende de toepassing van het rangenstelsel op het middelbaar technisch personeel., 1957-1960; 185; 1 omslag
      - Verhouding tussen het personeel en het orgaan, 2.
        - Arbeidsreglementen, 2.1
          - Stukken betreffende de Arbeidsvoorwaarden Voedselvoorziening., 1945-1951; 186-189; 4 omslagen
            - De interpretatie van het begrip "militaire beloning", 1945 - 1948, 186
            - Advies ten aanzien van een conceptbrief aan de minister omtrent de toepassing van de Arbeidsvoorwaarden Voedselvoorziening op het personeel van de Vereniging tot Behartiging van de Nederlandse Aardappelhandel, opgesteld door het hoofd van het Aan- en Verkoopbureau voor Akkerbouwprodukten, 1946, 187
            - Vaststelling van het Ministerieel Besluit van 15 september 1948, AII 3621, 1947 - 1948, 188
            - Wijziging van het Ministerieel Besluit van 15 september 1948, 1949 - 1951, 189
          - Stukken betreffende wijziging en intrekking van het dienstreglement voor arbeiders bij het Staatsbosbeheer., 1946-1951; 190-191; 1 stuk en 1 omslag
            - Vaststelling van de wijziging op het Koninklijk Besluit (KB) van 29 januari 1935 bij KB van 5 november 1946, nr. 45, 1946, 190; 1 stuk
            - Voorbereiding van het KB van 27 augustus 1951, houdende de intrekking van het R.D.A. 1935 (zie bijlage), het A.R.S. 1935 en het A.R.L.S, 1949 - 1951, 191
          - Stukken betreffende het Arbeidsovereenkomstenbesluit 1947., 1947-1954; 192-194; 3 omslagen
            - De totstandkoming van het KB van 24 december 1947, S nummer H455, 1947, 192
            - Samenstelling van een ontwerpbesluit tot wijziging, 1948 - 1951, 193
            - De voorbereiding van het KB van 24 juni 1954, houdende de intrekking, 1954, 194
          - Stukken betreffende de wijziging van de arbeidsvoorwaarden voor het personeel van de Stichting Nederlandse Turfcentrale te Assen., 1948; 195; 1 omslag
          - Stukken betreffende het advies aan de minister van Binnenlandse Zaken ten aanzien van wijzigingen van en aanvullingen op het Algemeen Rijksambtenarenreglement en het Arbeidsovereenkomstenbesluit Voedselvoorziening., 1948-1961; 196; 1 omslag
          - Nota aan het hoofd van de Afdeling Wetgeving en Juridische Zaken houdende een advies ten aanzien van een ontwerpreglement voor de Plantenziektenkundige Dienst., 1951; 197; 1 stuk
          - Stukken betreffende de voorbereiding van KB 's tot wijziging van en aanvulling op het Reglement Hoogleraren en Lectoren van de Landbouwhogeschool., 1953-1957; 198; 1 omslag
          - Stukken betreffende de vaststelling van de wijziging op het Arbeidsreglement Bedrijfsschappen 1952., 1955-1958; 199; 1 omslag
          - Stukken betreffende de samenstelling van een ontwerparbeidsreglement voor het Voedselvoorzienings In- en Verkoop Bureau., 1959-1960; 200; 1 omslag
        - Rechtspositie, 2.2
          - Stukken betreffende de behartiging van de rechtspositie van oorlogsvrijwilligers., 1944-1948; 201; 1 omslag
          - Stukken betreffende het rechtsherstel., 1946-1948; 202-205; 1 stuk en 3 omslagen
            - Nota aan de minister houdende opmerkingen ten aanzien van het Wetsontwerp Rechtsherstel Overheidspersoneel 1946, 1946, 202; 1 stuk
            - De verlening van eerherstel aan het voormalig personeel van de Stichting Rijksbureau voor de Voedselvoorziening, 1946 - 1948, 203
            - De samenstelling van een antwoord op vragen van Tweede Kamerlid Scheps, inzake eerherstel van tijdens de bezetting ontslagen personeel, 1947, 204
            - De samenstelling van een instructie ter uitvoering van de Wet Rechtsherstel Overheidspersoneel 1946 ten behoeve van de (Hoofd-) Bedrijfsschappen, 1947, 205
          - Stukken betreffende de behartiging van rechtspositionele aangelegenheden van het personeel bij diensten en instellingen met uitzondering van stichtingen en Voedselvoorziening in Oorlogstijd (V.V.O.)., 1946-1960; 206-213; 8 omslagen
            - Afdeling Voorlichting, 1946, 206
            - Controleurs Walvisvangst, 1946 - 1947, 207
            - Organisatie ter verbetering van de Binnenvisserij, 1952 - 1960, 208
            - Seizoenarbeiders bij het Staatsbosbeheer, 1953 - 1958, 209
            - Grondkamers, 1956 - 1958, 210
            - Onderwijzend personeel aan hogere-, middelbare- en lagere landbouwscholen, 1956 - 1958, 211
            - Landbouwattachés, 1957, 212
            - Ontginningsmaatschappij "De Drie Provinciën", 1957 - 1959, 213
          - Stukken betreffende de behartiging van rechtspositionele aangelegenheden van het personeel, werkzaam in het kader van de voedselvoorziening., 1947-1960; 214-218; 5 omslagen
            - De overgang van het personeel van de commerciële lichamen naar de (Hoofd-) Bedrijfsschappen, 1947, 214
            - De overgang van het personeel van de Bureaus van de Provinciale Voedselcommissarissen naar het Bedrijfsschap voor Vee en Vlees, 1947 - 1948, 215
            - Advies aan de minister van Binnenlandse Zaken ten behoeve van een antwoord aan de Bedrijfsunie van Samenwerkende Organisaties van Handels- en Kantoorbedienden inzake het personeel bij de Bedrijfsschappen, 1948, 216
            - De overgang van het personeel van de commerciële lichamen en de Bureaus van de Provinciale Voedselcommissarissen naar stichting Voedselvoorziening Import Bureau, 1952 - 1953, 217
            - De consequenties van de nieuwe Landbouwwet van 26 juli 1957, 1953 - 1960, 218
          - Stukken betreffende de behartiging van aangelegenheden van het personeel, werkzaam bij stichtingen., 1950-1960; 219; 1 omslag
          - Stukken betreffende het protest tegen onjuiste uitspraken van de adjunct-directeur van de Algemene Rooms Katholieke Ambtenaren Vereniging tijdens de zitting van het Ambtenarengerecht van 12 november 1951., 1951-1953; 220; 1 omslag
          - Stukken betreffende benoeming en ontslag van leden van het Scheidsgerecht, ingevolge art. 81 van het "Arbeidsreglement Bedrijfsschappen 1952"., 1952-1959; 221; 1 omslag
          - Stukken betreffende de vaststelling van het Reglement Scheidsgerecht Personeel (Hoofd-) Bedrijfsschappen Voedselvoorziening, ingevolge hoofdstuk XIV van het Arbeidsreglement Bedrijfsschappen 1952., 1953; 222; 1 omslag
          - Stukken betreffende de verbetering van de rechtspositie van de ambtenaar, belast met de bedrijfszelfbescherming., 1954-1959; 223; 1 omslag
          - Stukken betreffende het advies aan de secretaris van de Landbouworganisatie Toegepast Natuurwetenschappelijk Onderzoek (TNO) inzake de wijziging van de rechtsvorm van bepaalde instituten voor Landbouwkundig Onderzoek TNO bij een overgang in een stichtingsvorm., 1956-1957; 224; 1 omslag
          - Circulaire houdende de rechtspositie van gehuwde vrouwelijke ambtenaren., 1958; 225; 1 omslag
          - Stukken betreffende de bemiddeling bij de overgang van personeel van de Rijksseruminrichting en van het Staats Veeartsenijkundig Instituut naar de Stichting Diergeneeskundig Onderzoek., 1958-1959; 226; 1 omslag
          - Stukken betreffende het advies aan de secretaris-generaal ten aanzien van een conceptpassageregeling verhouding Rijk/stichtingen, opgesteld door de Directie Algemene Zaken van de Directie van de Landbouw., 1958-1959; 227; 1 omslag
          - Brief aan de directeur Akker- en Weidebouw inzake de rechtspositie van het personeel bij het Instituut voor Bodemvruchtbaarheid dat niet in de formatie is opgenomen., 1960; 228; 1 stuk
        - Georganiseerd overleg, 2.3
          - Stukken betreffende goedkeuring van conceptverslagen van besprekingen met de bonden van overheidspersoneel., 1947-1960; 229-233; 2 stukken en 3 omslagen
            - Algemene Bond van Ambtenaren, Algemene Rooms Katholieke Ambtenaren Vereniging en de Christelijke Bond van Overheidspersoneel, 1947, 229
            - Bond van Ambtenarenzaken bij de Landbouwordening, 1949 - 1959, 230
            - Samenwerkende Bonden van Overheidspersoneel, 1949 - 1960, 231
            - Algemene Rooms Katholieke Ambtenaren Vereniging, 1954, 232; 1 stuk
            - Bond van Technische Ambtenaren, 1960, 233; 1 stuk